ACORDAO-COMPLETO-2537774

ACÓRDÃO DE RELAÇÃO

ACÓRDÃO DE RELAÇÃO 2736/2022 ATA 16/2022 - SEGUNDA CÂMARA

Acórdão 2736/2022-TCU-Segunda Câmara
Os Ministros do Tribunal de Contas da União, com fundamento no art. 143, inciso V, alínea "d", do Regimento Interno/TCU, c/c o enunciado nº 145 da Súmula da Jurisprudência predominante do Tribunal de Contas da União, ACORDAM, por unanimidade, em retificar, por inexatidão material o apostilamento do Acórdão 1896/2022-TCU-Segunda Câmara, Sessão de 26/4/2022, Ata nº 12/2022, relativamente aos itens 9 e 9.1 para que:
Item 9: 
Onde se lê: " 9. Acórdão: VISTOS, relatados e discutidos estes autos de pedido de reexame interposto por Ana Lucia Camargo (XXX.975.751-XX) , servidora aposentada do TRT/10ª Região (DF e TO) , em face do Acórdão 10983/2021-TCU-Segunda Câmara, que considerou ilegal o ato de aposentadoria da interessada, negando-lhe o registro." 
Leia-se: " 9. Acórdão: VISTOS, relatados e discutidos estes autos de pedido de reexame interposto por Ana Lucia Camargo (XXX.975.751-XX) , servidora aposentada do TRT/10ª Região (DF e TO) , em face do Acórdão 10257/2021-TCU-Segunda Câmara, que considerou ilegal o ato de aposentadoria da interessada, negando-lhe o registro" 
Item 9.1: 
Onde se lê: "9.1. com fundamento no art. 48 da Lei nº 8.443/1992 e nos arts. 285, caput, e 286, parágrafo único do RI/TCU, conhecer do pedido de reexame interposto por Ana Lucia Camargo (XXX.975.751-XX) , para, no mérito, dar-lhe provimento parcial e tornar sem efeito os subitens 9.3 a 9.3.2, do Acórdão 10983/2021-TCU-Segunda Câmara, mantida a ilegalidade do ato e a negativa de registro, conforme o item 9.1 da mesma decisão;" 
Leia-se: "9.1. com fundamento no art. 48 da Lei nº 8.443/1992 e nos arts. 285, caput, e 286, parágrafo único do RI/TCU, conhecer do pedido de reexame interposto por Ana Lucia Camargo (XXX.975.751-XX) , para, no mérito, dar-lhe provimento parcial e tornar sem efeito os subitens 9.3 a 9.3.2, do Acórdão 10257/2021-TCU-Segunda Câmara, mantida a ilegalidade do ato e a negativa de registro, conforme o item 9.1 da mesma decisão;"
Mantendo-se os demais termos do Acórdão ora retificado, de acordo com os pareceres emitidos nos autos pela UT e pelo Ministério Público junto a este Tribunal, e informando aos interessados que o presente Acórdão pode ser acessado por meio do endereço eletrônico www.tcu.gov.br/acordaos.
1. Processo TC-Processo 022.731/2021-0 (APOSENTADORIA) 
	1.1. Recorrente: Ana Lucia Camargo (XXX.975.751-XX) .
	1.2. Interessados: Ana Lucia Camargo (XXX.975.751-XX) ; Ana Lucia Camargo (XXX.975.751-XX) .
	1.3. Órgão/Entidade: Tribunal Regional do Trabalho da 10ª Região/DF e TO.
	1.4. Relator: Ministro Antonio Anastasia.
	1.5. Representante do Ministério Público: Procurador Rodrigo Medeiros de Lima.
	1.6. Relator da deliberação recorrida: Ministro-Substituto Marcos Bemquerer Costa
	1.7. Unidades Técnicas: Secretaria de Recursos (Serur) ; Secretaria de Fiscalização de Integridade de Atos e Pagamentos de Pessoal e de Benefícios Sociais (Sefip) .
	1.8. Representação legal: Marlucio Lustosa Bonfim (16.619/OAB-DF) , representando Ana Lucia Camargo. 
	1.9. Determinações/Recomendações/Orientações: não há.

Segunda Câmara

Ana Lucia Camargo (XXX.975.751-XX).

ANTONIO ANASTASIA

Marlucio Lustosa Bonfim (16.619/OAB-DF), representando Ana Lucia Camargo.

Procurador Rodrigo Medeiros de Lima.

APOSENTADORIA (APOS)

Secretaria de Recursos (Serur); Secretaria de Fiscalização de Integridade de Atos e Pagamentos de Pessoal e de Benefícios Sociais (Sefip).